【裁判字號】    92,易,730
【裁判日期】    920825
【裁判案由】    傷害
【裁判全文】
臺灣彰化地方法院刑事判決                          九十二年度易字第七三號
    公  訴  人  臺灣彰化地方法院檢察署檢察官
    被      告  乙○○
                黃怡瑜  律師
右列被告因傷害案件，經檢察官提起公訴（九十二年度偵字第三八九○號），本院判
決如左︰
    主  文
乙○○傷害人之身體，處拘役拾日，如易科罰金，以佰元折算壹日。
    事  實
一、乙○○與丙○○二人於民國九十一年九月七日十時許，在彰化縣北斗鎮地○路十
    七號老人養護中心辦公室內，就其二人所共同經營之老人養護中心會帳，因乙○
    ○質疑丙○○帳目不清而發生爭執，丙○○不願繼續會帳，乃離開辦公室轉往養
    護中心之聯誼廳，乙○○仍跟隨在後，要求會帳，丙○○心生不滿，乃以腳踢向
    乙○○之腹部，惟因重心不穩而向後跌倒在地，乙○○心有不甘，乃欲進而與仰
    躺在地之丙○○理論，丙○○則以腳作勢欲踢乙○○，乙○○見狀心生怒氣，竟
    基於傷害人身體之犯意，於丙○○跌倒仰躺在地之際，以右手抓住丙○○之左下
    肢、左手抓住丙○○之右手，並進而以膝蓋壓住丙○○之右胸部處，致丙○○受
    有右胸及左下肢挫傷等傷害。
二、案經丙○○訴請臺灣彰化地方法院檢察署檢察官偵查起訴。
    理  由
一、訊據被告乙○○否認有何右揭傷害犯行，辯稱：當天早上伊在辦公室和告訴人會
    帳，有部分帳目錯誤，告訴人起初都沒有意見，後來轉而生氣，表示伊沒有權利
    ，不願與伊會帳而離開辦公室，伊跟隨告訴人走到聯誼廳，要找回告訴人會帳，
    後來告訴人以腳踢伊腹部，告訴人因而跌倒，伊欲扶告訴人起身，告訴人誤以為
    伊要打他，便用腳踢伊，被伊的手抓到，伊並無傷害告訴人云云。其選任之辯護
    人為其辯稱：告訴人所陳遭被告傷害之方法與常理不符，且證人即外勞ＢＡＳＩ
    ＲＡＮ所證內容前後不一云云。惟查：（一）被告右揭傷害犯行，業據告訴人於
    本院調查訊問時指訴於其向後跌倒仰躺之際，遭被告以一手抓告訴人右手，一手
    抓告訴人左腳，進而遭被告以其右腳膝蓋壓告訴人之右胸部處，致告訴人受傷等
    情，並有彰化基督教醫院二林分院於九十一年九月七日出具、載明告訴人受有右
    胸及左下肢挫傷之診斷書一份附卷可資佐證。（二）次查告訴人係於案發當日中
    午十二時三十分許，隨即前往彰化基督教醫院二林分院掛急診就診驗傷，此有上
    開診斷書在卷可據，而依該診斷書所載內容，告訴人係受有右胸及左下肢挫傷，
    核與告訴人指訴其係於向後跌倒，仰躺之際，遭被告以一手抓其右手，一手抓其
    左腳，進而以右腳膝蓋壓傷其右胸部處等情，所可能導致受傷之部位相符，應屬
    可採；倘依被告所辯僅係因告訴人以腳踢伊，才以手抓住告訴人之腳，則告訴人
    右胸部處豈會受有挫傷？況依當時被告與告訴人甫因會帳之事發生爭執，且告訴
    人復係因以腳欲踢被告腹部，因重心欠穩而向後跌倒在地，衡情被告是否會立即
    盡釋前嫌而前往扶告訴人起身，殊值存疑？是被告前揭所辯，核屬避重就輕之詞
    ，自無足取。至於證人即被告之子甲○○於本院調查時到庭證稱看到告訴人跌倒
    ，其父向前欲扶告訴人起來，但告訴人以腳踢其父，被其父以手抓住云云，與前
    揭被告所辯，均有前述之不合理處，顯係事後附和迴護其父之詞，同無足採。（
    三）又查證人即外勞ＢＡＳＩＲＡＮ於本院審理時到庭證稱伊係因聽到有一個女
    人在叫，才從樓上下來，看到兩個男人在打架，看到在場的被告用腳踩告訴人，
    並未看到告訴人係如何跌倒等情，依其證詞內容，顯然證人ＢＡＳＩＲＡＮ所目
    擊者僅係告訴人與被告發生爭執之後半段部分經過，是其證稱目擊被告以腳踩告
    訴人腹部一節，是否與告訴人指訴遭被告以膝蓋壓傷右胸部一節，係屬同一行為
    ，抑或先後二行為，尚非無疑，自無從以證人ＢＡＳＩＲＡＮ之上開證詞，據以
    推翻告訴人指訴及診斷書所載傷勢之真實性。（四）綜上，本件事證明確，被告
    前揭辯稱未傷害告訴人云云，核屬飾卸諉責之詞，殊無足取，其右揭犯行，洵堪
    認定，應予依法論科。
二、核被告所為，係犯刑法第二百七十七條第一項之普通傷害罪。爰審酌被告犯罪之
    動機、目的、手段、告訴人之行為亦有可議之處及其所受之傷勢程度等一切情狀
    ，量處如主文所示之刑，並諭知易科罰金之折算標準，以示懲儆。
據上論斷，應依刑事訴訟法第二百九十九條第一項前段，刑法第二百七十七條第一項
、第四十一條第一項前段，罰金罰鍰提高標準條例第一條前段、第二條，判決如主文
。
本案經檢察官唐道發到庭執行職務。
中      華      民      國    九十二    年      八      月   二十五     日
                                    臺灣彰化地方法院刑事第三庭
                                        法      官  李  進  清
右正本證明與原本無異。
如不服本判決，應於判決送達後十日內向本院提出上訴狀( 須附繕本 )。
告訴人或被害人對於判決如有不服具備理由請求檢察官上訴者，其上訴期間之計算係
以檢察官收受判決正本之日期為準。
                                        法院書記官  張  木  松
中      華      民      國    九十二    年      八      月   二十六     日
刑法第二百七十七條
傷害人之身體或健康者，處三年以下有期徒刑，拘役或一千元以下罰金。
犯前項之罪，因而致人於死者，處無期徒刑或七年以上有期徒刑，致重傷者，處三年
以上，十年以下有期徒刑。


司法院資訊處製作；財團法人民間司法改革基金會備份。
